臺灣桃園地方法院小額民事判決　　110年度壢保險小字第275號
原　　　告　明台產物保險股份有限公司

法定代理人　長瀬耕一


訴訟代理人　郁睿清　
被　　　告　蔡海雄　

　　　　　　龍鉅興業有限公司

上　一　人
法定代理人　張舒婷　　住同上
上列當事人間請求損害賠償事件，本院於民國110 年10月14日言
詞辯論終結，判決如下：
    主    文
一、被告應連帶給付原告新臺幣柒仟陸佰柒拾肆元，及均自110
    年4 月17日起至清償日止，按週年利率百分之五計算之利息
    。
二、訴訟費用新臺幣壹仟元由被告連帶負擔。
三、本判決得假執行。
    理  由  要  領
一、本件除下列理由要領外，依民事訴訟法第436 條之18第1 項
    規定，僅記載主文，其餘省略。
二、原告主張被告蔡海雄受僱於被告龍鉅興業有限公司（下稱龍
    鉅公司）擔任司機，蔡海雄於民國108 年4 月30日17時10分
    許，駕駛龍鉅公司所有之車牌號碼000-0000號自用小客貨車
    執行職務時，行經桃園市龍潭區中興路512 巷口前，因未注
    意車前狀況保持安全距離，與原告所承保訴外人劉品焉所有
    ，由訴外人張展耀駕駛之車牌號碼000- 0000 號自用小客車
    （下稱系爭車輛）發生擦撞（下稱系爭交通事故），致系爭
    車輛受損，蔡海雄依法應負損害賠償責任，而經計算零件折
    舊後修復之費用為7,674 元，原告已依保險契約賠付劉品焉
    ，依保險法第53條規定原告取得代位求償權。又蔡海雄受僱
    於龍鉅公司，且事故發生時正執行職務中，是龍鉅公司自應
    負連帶損害賠償責任，為此，爰依民法第184 條第1 項前段
    、第188 條、第191 條之2 、第196 條、保險法第53條之規
    定提起本件訴訟等語。並聲明：如主文第1 項所示。
三、被告之答辯：
  ㈠蔡海雄則以：我認為我沒肇事責任，我是直行車並沒有轉彎
    ，是因為我要繞過系爭車輛，我的車前後都沒受損，根據系
    爭車輛受損部位，我如何能碰撞到系爭車輛，要倒車才可能
    ，但我沒倒車等語置辯。並聲明：原告之訴駁回。
  ㈡龍鉅公司未於言詞辯論期日到場，亦未提出書狀為任何陳述
    。
四、是依首揭說明，以下僅就蔡海雄是否有過失，應負損害賠償
    責任？記載理由要領如下：
  ㈠按汽車行駛時，駕駛人應注意車前狀況及兩車並行之間隔，
    並隨時採取必要之安全措施，道路交通安全規則第94條第3
    項定有明文。因故意或過失，不法侵害他人之權利者，負損
    害賠償責任；汽車、機車或其他非依軌道行駛之動力車輛，
    在使用中加損害於他人者，駕駛人應賠償因此所生之損害，
    民法第184 條第1 項前段、第191 條之2 前段定有明文。
  ㈡經查，依卷內事故現場圖所示（見本院卷第21頁），系爭車
    輛駕駛人所稱行向為沿中興路512 巷右側，由東往西方向行
    駛，蔡海雄駕駛公司車輛所稱行向則為行駛於系爭車輛後方
    ，於中興路與中興路512 巷口時，往系爭車輛後方左側方向
    行駛，而蔡海雄於言詞辯論期日亦稱要繞過系爭車輛等語，
    則蔡海雄既行駛於系爭車輛後方欲繞過系爭車輛，而往系爭
    車輛左方行駛，自有可能因未保持安全距離而擦撞系爭車輛
    之左後方，復參系爭車輛受損部位係左側車尾、左後輪胎上
    方，有車損照片附卷可參（見本院卷第23頁反面），並與維
    修估價單所載更換零件部位相符（見本院卷第12頁），另被
    告所駕車輛受損部位則係右側車身（見本院卷第22頁反面）
    ，是以，綜合上開各項證據證據資料，堪認原告主張蔡海雄
    因未注意車況、保持安全距離，致擦撞系爭車輛等情為真實
    。從而，蔡海雄就系爭交通事故自有過失，且系爭車輛所受
    之損害與蔡海雄該過失行為具相當因果關係，是蔡海雄就系
    爭車輛所受損害應負賠償之責，堪可認定。
  ㈢又蔡海雄就系爭交通事故之發生有過失應負損害賠償責任，
    已如前述，龍鉅公司復未提出證據證明其就選任受僱人及監
    督蔡海雄職務之執行已盡相當注意，或縱加以相當之注意仍
    不免發生損害之情形以供本院審酌，本院自無從為其有利之
    認定，則依上揭規定，龍鉅公司自應就上開蔡海雄應賠償原
    告之金額，與蔡海雄負侵權行為之連帶損害賠償責任。
五、綜上所述，原告依侵權行為及保險代位之法律關係，請求蔡
    海雄及龍鉅公司連帶給付原告7,674 元，及均自110 年4 月
    17日（見本院卷第25、26頁）起至清償日止，按週年利率5
    ％計算之利息，為有理由，應予准許。
六、本件原告勝訴部分係依民事訴訟法第436 條之8 適用小額訴
    訟程序所為之判決，應就被告敗訴部分，依同法第436 條之
    20規定，依職權宣告假執行。
七、訴訟費用負擔之依據：民事訴訟法第78條、第85條第2 項。
    並依職權確定訴訟費用額如主文第2 項所示。
中    華    民    國   110    年    10    月    28    日
                  中壢簡易庭      法  官  張博鈞
　
以上正本證明與原本無異。
如不服本判決，應於送達後20日內，向本院提出上訴狀並表明上
訴理由，如於本判決宣示後送達前提起上訴者，應於判決送達後
20日內補提上訴理由書（須附繕本）。
如委任律師提起上訴者，應一併繳納上訴審裁判費。
　
中    華    民    國   110    年    10    月    28    日
                                  書記官  張季容
　
附錄
一、民事訴訟法第436 條之24第2項：
    對於小額程序之第一審裁判上訴或抗告，非以其違背法令為
    理由，不得為之。
二、民事訴訟法第436條之25：
    上訴狀內應記載上訴理由，表明下列各款事項：
    (一)原判決所違背之法令及其具體內容。
    (二)依訴訟資料可認為原判決有違背法令之具體事實。
三、民事訴訟法第471 條第1 項：（依同法第436 條之32第2 項
    規定於小額事件之上訴程序準用之）上訴狀內未表明上訴理
    由者，上訴人應於提起上訴後二十日內，提出理由書於原第
    二審法院；未提出者，毋庸命其補正，由原第二審法院以裁
    定駁回之。